Lucas de Oliveira Gelape

Cientista político e analista de dados. Tenho experiência em ciências sociais computacionais, em especial análise de dados políticos, socioeconômicos e de redes sociais. Também sou bacharel em Direito e fui pesquisador de pós-graduação em dedicação exclusiva por quatro anos.

Educação

Universidade de São Paulo

Doutorado em Ciência Política

2017-2021

Universidade Harvard

Pesquisador Visitante (Doutorado Sanduíche)

09/2019-02/2020

Universidade Federal de Minas Gerais

Mestrado em Ciência Política

2015-2017

Universidade Federal de Minas Gerais

Graduação em Direito

2010-2014

Experiência Profissional

Centro de Política e Economia do Setor Público, FGV-SP

Pesquisador de Pós-Doutorado

Maio 2023-Atual

Pesquisador de Pós-Doutorado com o projeto "Padrões de distribuição espacial de votos em eleições locais e variáveis associadas", vinculado ao Projeto Temático "Estratégias eleitorais e políticas públicas: qual a importâncias dos municípios?", supervisionado pelo prof. George Avelino.

Fundação SEADE - Sistema Estadual de Análise de Dados

Assessor Técnico

Janeiro 2022-Março 2023

Assessor técnico da Diretoria Adjunta de Produção e Análise de Dados. O trabalho se concentrou em gerenciar e executar as atividades de uso de novas tecnologias para a produção de estatísticas públicas, além da capacitação de servidores da instituição. Experiência em áreas como: desenvolvimento de modelos de machine learning na área de *text-as-data*; desenvolvimento e manutenção de processos de ETL; *web scraping*; produção de indicadores; abertura e padronização de dados públicos.

Volt Data Lab

Analista de Dados

Fevereiro 2019-Agosto 2019; Junho 2020-Janeiro 2022

Atividades de coleta, análise e visualização de dados em vários projetos da agência, que atua no setor de jornalismo e comunicação. Dentre elas, o desenvolvimento de plataformas de *social listening*, análises de dados de diversas áreas para matérias do *Núcleo Jornalismo* e outros projetos da agência, além do desenvolvimento de softwares (pacotes em R) destinados a extrair dados de APIs.

G1 (Rede Globo)

Cientista de Dados

Julho 2018-Novembro 2018

Contribuí para uma série de reportagens sobre política — em especial sobre as eleições — nas quais eu fazia a análise de dados e redigia os textos. A maior parte delas foi publicada na seção "Eleição em números" e envolveram diversos temas, como financiamento de partidos e campanhas, cotas de candidaturas femininas, reeleição, pesquisas eleitorais, perfil dos candidatos e do eleitorado e resultados eleitorais.

Docência

Professor de cursos de curta duração em programação e métodos quantitativos

2017-2023

Lecionei os cursos: Introdução à Estatística (com R) (Modus-UFMG, 2019 e 2021), Análise de Dados Espaciais (Escola de Inverno do IESP-UERJ, 2023), Uso de mapas na Ciência Política (workshop no VIII Seminário de Ciência Política e Relações Internacionais da UFPE, 2019), Introdução à Análise Espacial de Dados (Meios-UFMG, 2017), Introdução ao R (Faculdade de Direito da UFMG, 2017, e workshop no Coda.BR, 2022).

Línguas

Inglês: Fluente.Italiano: Avançado.Espanhol: Intermediário.

Conhecimentos Técnicos

o Linguagens de Programação:

R: Avançado.SQL: Básico.TeX: Básico.Stata: Básico.

Softwares:

QGis: Intermediário.ArcGis: Básico.

Cursos e Treinamentos

Metodologia:

- Summer Institute in Computational Social Science (FGV-DAPP, 2022)
- Introdução ao Machine Learning (Curso-R, 2021)
- Dashboards com R (Curso-R, 2020)
- Survey Research Design (IPSA-USP, 2019)
- Survey Research Analysis (IPSA-USP, 2019)
- Introduction to Survey Experiments (IPSA-USP, 2019)
- Field Research: Interviewing and Mixed Methods (IPSA-USP, 2018)
- Basics of Spatial Interdepence in Theory and Practice (IPSA-USP, 2018)
- Análise de Dados Agregados (MQ-UFMG, 2016)
- Visualização e Análise de Dados Espaciais (MQ-UFMG, 2016)
- Regressão Linear (MQ-UFMG, 2015)